---
title: "TMDB 5000 Movie Dataset 分析"
author: "Yen Lung Wang"
date: "2019/7/22"
output:
  html_document: default
  pdf_document: default
---

```{r setup, include=FALSE}
knitr::opts_chunk$set(echo = TRUE)
```

# 資料來源   

<a href="https://www.kaggle.com/tmdb/tmdb-movie-metadata" title="Title">
Kaggle dataset: TMDB 5000 Movie Dataset</a>  

# 資料欄位內容
## movie_metadata.csv
Feature Name            | 描述
---------------------|----------------------------------------------
movie_title              | 電影名稱
duration                 | 片長（分鐘）
director_name            | 導演名稱
director_facebook_likes  | 導演臉書專頁按讚數
actor_1_name             | 主角名稱
actor_1_facebook_likes   | 主角臉書專頁按讚數
actor_2_name             | 第二主角名稱
actor_2_facebook_likes   | 第二主角臉書專頁按讚數
actor_3_name             | 第三主角名稱
actor_3_facebook_likes   | 第三主角臉書專頁按讚數
num_user_for_reviews     | 在 imdb 上給 review 的人數
num_critic_for_reviews   | 在 imdb 上給 critic review 的人數
num_voted_users          | 在 imdb 上給 vote 的人數
cast_total_facebook_likes| 所有卡司的臉書專頁總按讚數
movie_facebook_likes     | 電影臉書專頁的按讚數
plot_keywords            | 電影內容的關鍵字：‘avatar’, ‘future’, ‘alien’
facenumber_in_poster     | 電影海報上出現的角色人數（有露臉）
color                    | 電影形式：‘Black and White’ 或 ‘Color’
genres                   | 電影分類：‘Animation’, ‘Comedy’, ‘Romance’, ‘Horror’, ‘Sci-Fi’, ‘Action’, ‘Family’
title_year               | 電影上映的年代 (1916:2016)
language                 | 電影支援的語系：English, Arabic, Chinese, French, German, Danish, Italian, Japanese....
country                  | 電影製造國家
content_rating           | 電影分級
aspect_ratio             | 電影畫面長寬比
movie_imdb_link          | 電影的 imdb 連結
gross                    | 電影總收入 Dollars
budget                   | 電影製造成本 Dollars
imdb_score               | IMDB 分數

# 分析流程：
* 資料取得
* 資料前處理
* 資料探索
* 分析

# 欲分析問題
* 票房是否與 IMDb 分數有直接關係？
* 演員的知名度是否會影響 IMDb 的分數？

# 資料取得
## 載入 library
```{r}
library(ggplot2)
library(dplyr)
library(magrittr)
library(ggrepel)
```

## 載入資料
```{r message=FALSE, warning=FALSE}
imdb_df <- read.csv('./input/movie_metadata.csv')
head(imdb_df)
dim <- dim(imdb_df)
paste('此資料集共有' , dim[2] , '個 feature, ' , dim[1], '筆資料')
```

# 資料前處理
## 數據清理
### 刪除重複值
```{r}
paste('共有' , sum(duplicated(imdb_df)), '筆重複的資料')
imdb_df <- imdb_df[!duplicated(imdb_df), ]
dim <- dim(imdb_df)
paste('刪除重複值後，資料集目前共有', dim[1], '筆資料')
```

### 處理缺失值
```{r, fig.height = 5, fig.width = 8}
colSums(sapply(imdb_df, is.na))
barplot(colSums(sapply(imdb_df, is.na)), main="Frequency of Missing Value", xlab="Feature", ylab="Frequency")
```

N/A 最多的 feature 出現在 gross 和 budget

因為筆數過多，將 gross, budget 內 N/A 的資料刪除。
```{r}
imdb_df <- imdb_df[!is.na(imdb_df$gross), ]
imdb_df <- imdb_df[!is.na(imdb_df$budget), ]
dim(imdb_df)
paste('將 gross 和 budget 為缺失值的資料刪除後，目前剩下' , dim(imdb_df)[1], '筆資料')
paste(dim(imdb_df)[1], '筆資料中，尚還有' , dim(imdb_df)[1]-sum(complete.cases(imdb_df)), '筆資料包含缺失值')
colSums(sapply(imdb_df, is.na))
```

接著來處理 aspect-ratio 內的缺失值
```{r}
table(imdb_df$aspect_ratio)
```

可看出大部分的 aspect-ration 位於 1.85 和 2.35 ，數量皆高達 1500 以上，接近 2000。
而因為 缺失值佔的比例太小，在此簡便處理，直接將其刪除。

```{r}
imdb_df <- imdb_df[!is.na(imdb_df$aspect_ratio), ]
paste('將 aspect-ratio 為缺失值的資料刪除後，目前剩下' , dim(imdb_df)[1], '筆資料')
colSums(sapply(imdb_df, is.na))
```

處理剩餘的缺失值，皆用平均值補上
```{r}
imdb_df$facenumber_in_poster[is.na(imdb_df$facenumber_in_poster)] <- round(mean(imdb_df$facenumber_in_poster, na.rm = TRUE))
imdb_df$actor_3_facebook_likes[is.na(imdb_df$actor_3_facebook_likes)] <- round(mean(imdb_df$actor_3_facebook_likes, na.rm = TRUE))
imdb_df$num_critic_for_reviews[is.na(imdb_df$num_critic_for_reviews)] <- round(mean(imdb_df$num_critic_for_reviews, na.rm = TRUE))
imdb_df$actor_1_facebook_likes[is.na(imdb_df$actor_1_facebook_likes)] <- round(mean(imdb_df$actor_1_facebook_likes, na.rm = TRUE))
imdb_df$actor_2_facebook_likes[is.na(imdb_df$actor_2_facebook_likes)] <- round(mean(imdb_df$actor_2_facebook_likes, na.rm = TRUE))
colSums(sapply(imdb_df, is.na))
```

接著，為了後續分析方便，加上 profit, return_on_investment_perc 欄位
```{r}
imdb_df$profit <- (imdb_df$gross - imdb_df$budget)
imdb_df$return_on_investment_perc <- (imdb_df$profit / imdb_df$budget)*100
head(imdb_df)
```

# 資料探索

將數值類的 feature 間畫出散步圖觀察趨勢
```{r, fig.height = 5, fig.width = 8}
numeric_features <- c()
for(i in 1:dim(imdb_df)[2])
{
  if(is.numeric(imdb_df[,i])|| is.integer(imdb_df[,i]))
  {
    numeric_features <- c(numeric_features, i)
  }
}
numeric_features
pairs(imdb_df[,numeric_features], pch = 19, lower.panel = NULL)
```

看起來有些 feature 間有趨勢，接著更詳細的看看 correlation matrix 
```{r}
corr_matrix <- cor(imdb_df[,numeric_features])
corr_matrix
# which(abs(corr_matrix) >= 0.5, arr.ind = T)
```

由 corr_matrix 中可看出，許多 feature 間的組合都有共線性的問題，會讓 feature 對模型的解釋能力產生影響。

```{r}
ggplot(imdb_df, aes(title_year)) +
  geom_bar() +
  labs(x = "Year movie was released", y = "Movie Count", title = "Histogram of Movie released") +
  theme(plot.title = element_text(hjust = 0.5))
```

可看出在 1980 年後，電影的數量有持續的成長。

```{r}
ggplot(imdb_df, aes(x=imdb_score)) + geom_histogram() +
  labs(x = "imdb score", y = "Frequency", title = "Frequency of imdb score") + 
  theme(plot.title = element_text(hjust = 0.5))
```

可看出 imdb score 大部分分佈在 5.0 ~ 7.5 之間。

```{r}
imdb_df %>%
  filter(title_year %in% c(2000:2016)) %>%
  arrange(desc(profit)) %>%
  top_n(10, profit) %>%
  ggplot(aes(x=budget/1000000, y=profit/1000000)) +
  geom_point(size=0.5) +
  geom_text_repel(aes(label=movie_title)) +
  labs(x = "Budget $million", y = "Profit $million", title = "Top 10 Profitable Movies") +
  theme(plot.title = element_text(hjust = 0.5))
```

可看出 Avatar 的 profit 遠大於其他電影，但 Budget 也是。

```{r}
imdb_df %>%
  filter(budget > 100000) %>%
  mutate(profit = gross - budget,
         return_on_investment_perc = (profit/budget)*100) %>%
  arrange(desc(profit)) %>%
  top_n(10, profit) %>%
  ggplot(aes(x=budget/1000000, y = return_on_investment_perc)) + 
  geom_point(size = 0.5) + 
  geom_text_repel(aes(label = movie_title), size = 3) + 
  labs(x = "Budget $million", y = "Percent Return on Investment", title = "10 Most Profitable Movies based on its Return on Investment")
```

可看出 Star War: Eposode IV - A New Hope 的 ROI 大於其他電影。

# 分析
## 票房是否與 IMDb 分數有直接關係？
```{r}
imdb_df %>%
  filter(title_year %in% c(2000:2016)) %>%
  arrange(desc(gross)) %>%
  top_n(10, gross) %>%
  ggplot(aes(x=imdb_score, y=gross/1000000)) +
  geom_point(size=0.5) +
  geom_text_repel(aes(label=movie_title)) +
  labs(x = "imdb_score(0~10)", y = "Gross $million", title = "Top 10 Gross Movies") +
  theme(plot.title = element_text(hjust = 0.5))
```

票房越高，不代表 IMDb score 越高。兩者並無顯著的直接關係。

## 演員的知名度是否會影響 IMDb 的分數？
```{r}
imdb_df %>%
  filter(title_year %in% c(2000:2016)) %>%
  arrange(desc(cast_total_facebook_likes)) %>%
  top_n(10, cast_total_facebook_likes) %>%
  ggplot(aes(x=imdb_score, y=cast_total_facebook_likes/1000)) +
  geom_point(size=0.5) +
  geom_text_repel(aes(label=movie_title)) +
  labs(x = "imdb_score(0~10)", y = "Facebook likes (thousand)", title = "Top 10 Movies With Famous Actors") +
  theme(plot.title = element_text(hjust = 0.5))
```

演員知名度越高，不代表 IMDb score 越高。兩者並無顯著的直接關係。